臺灣臺中地方法院刑事裁定
111年度聲字第1296號
聲  請  人  臺灣臺中地方檢察署檢察官
受  刑  人  潘水木



上列聲請人因受刑人數罪併罰有二裁判以上，聲請定其應執行之
刑（111年度執聲字第955號），本院裁定如下：
    主    文
潘水木因犯如附表所示各罪所處之刑，應執行有期徒刑貳年拾月
。
    理    由
一、聲請意旨以：受刑人潘水木因犯如附表所示各罪，經法院先
    後判處如附表所示之刑確定，爰依法聲請裁定應執行刑等語
    。
二、受刑人因犯如附表所示各罪，先後經如附表所示法院，判處
    如附表所示之刑確定，且就如附表編號1至4所示各罪，由本
    院以110年度聲字第3332號裁定應執行有期徒刑2年4月確定
    等情，有臺灣高等法院被告前案紀錄表及如附表所示判決各
    1份在卷可查。法院就數罪併罰而有二裁判以上案件定其應
    執行刑時，固有自由裁量之權，但仍有應受法律內部性界限
    與外部性界限之限制。是本院定應執行刑仍應受法律內部性
    界限（即附表編號5、6所示之刑與前開所定應執行刑總和）
    與外部性界限（即如附表編號1至6所示各罪宣告刑總和）之
    限制。另上揭各罪分別屬得易科罰金之罪與不得易科罰金之
    罪（詳如附表是否為得易科罰金、易服社會勞動欄所示），
    經受刑人就如附表所示各罪請求檢察官聲請定應執行刑，有
    臺灣臺中地方檢察署刑法第50條第1項但書案件是否請求定
    應執行刑調查表1份附卷可稽。檢察官聲請就如附表所示各
    罪所處之刑，聲請定其應執行之刑，且經本院通知受刑人表
    示意見等情，此有本院函文、意見調查表附卷可參，核屬正
    當，應予准許，並衡酌受刑人所犯各罪侵害法益之異同、對
    侵害法益之加重效應、時間、空間之密接程度，而為整體評
    價後，定其應執行刑。
三、受刑人雖陳稱：㈠受刑人於本院110年度易字第1722號竊盜案
    件中，除如附表編號5所示部分外，另於民國109年11月17日
    犯竊盜罪並經上開判決判處有期徒刑8月確定（下稱甲罪）
    ；㈡受刑人另因妨害自由案件，經臺灣彰化地方法院以110年
    度簡字第738號判決判處拘役20日（下稱乙罪），請求將甲
    乙2罪一併定應執行刑等語（見本院卷第61頁）。經查：
　㈠按依刑法第53條及第54條應依刑法第51條第5款至第7款之規
    定，定其應執行之刑者，由該案犯罪事實最後判決之法院之
    檢察官，聲請該法院裁定之，刑事訴訟法第477條第1項定有
    明文。是以，對受刑人所犯數罪所處之刑，聲請定其應執行
    之刑時，應由該案犯罪事實最後判決之法院之檢察官為之。
    是可知受刑人尚無逕行向法院聲請定執行刑之權限。倘受刑
    人認其所犯數罪符合合併定應執行刑之要件，僅得依刑事訴
    訟法第477條第2項之規定，透過請求該管檢察官之途徑而向
    法院聲請定其應執行之刑，附此敘明。
　㈡按裁判確定前犯數罪者，併合處罰之；數罪併罰，分別宣告
    其罪之刑，依下列各款定其應執行者：五、宣告多數有期徒
    刑者，於各刑中之最長期以上，各刑合併之刑期以下，定其
    刑期。但不得逾30年。六、宣告多數拘役者，比照前款定其
    刑期。但不得逾120日，刑法第50條第1項前段、第51條第5
    款、第6款分別定有明文。次按所謂裁判確定，乃指首先確
    定之科刑判決而言；亦即以該首先判刑確定之日作為基準，
    在該日期之前所犯各罪，應依刑法第51條各款規定，定其應
    執行之刑；在該日期之後所犯者，則無與之前所犯者合併定
    執行刑之餘地（最高法院108年度台抗字第544號裁定意旨參
    照）。查甲罪之犯罪日期即109年11月17日，係在本案首先
    確定之如附表編號1所示案件確定日即109年11月9日後，揆
    諸上開說明，自不符合刑法第50條第1項之要件；又乙案為
    拘役刑，揆諸上開規定，自無從與本案附表所示有期徒刑之
    各罪合併定應執行刑，併此說明。　
據上論斷，應依刑事訴訟法第477條第1項，刑法第50條第2項、
第53條、第51條第5款，裁定如主文。
中　　華　　民　　國　　111 　年　　6 　　月　　15　　日
                  刑事第五庭  法　官  李怡真
以上正本證明與原本無異。
如不服本裁定，應於收受送達後5日內向本院提出抗告狀。（應
附繕本）
　　　　　　　　　　　　　　  書記官  林怡君
中　　華　　民　　國　　111 　年　　6 　　月　　15　　日
附表：（日期：民國）
編          號  1 2 3 罪        名  竊盜 竊盜 竊盜 宣    告    刑  有期徒刑5月 有期徒刑1年 有期徒刑10月 犯 罪 日 期  109年7月19日 109年6月20日 109年10月11日 偵查（自訴）機關年度案號  臺灣嘉義地方檢察署109年度偵字第6261號 臺灣彰化地方檢察署109年度偵字第7994號 臺灣臺中地方檢察署110年度偵字第5896號 最 後事實審 法院 臺灣嘉義地方法院 臺灣彰化地方法院 臺灣臺中地方法院  案  號 109年度嘉簡字第1214號 109年度易字第760號 110年度易字第654號  判決日期 109年9月30日 109年11月4日 110年5月4日 確 定判 決 法  院 臺灣嘉義地方法院 臺灣彰化地方法院 臺灣臺中地方法院  案  號 109年度嘉簡字第1214號 109年度易字第760號 110年度易字第654號  判  決 確定日期 109年11月9日 109年12月5日 110年6月8日 是否為得易科罰金、易服社會勞動之案件  是 否 否 備註  臺灣嘉義地方檢察署109年度執字第4045號 臺灣彰化地方檢察署110年度執字第31號 臺灣臺中地方檢察署110年度執字第7911號   編號1至4定應執行有期徒刑2年4月。臺灣臺中地方檢察署110年度執更字第3906號   

編          號  4 5 6 罪        名  竊盜 竊盜 傷害 宣    告    刑  有期徒刑9月 有期徒刑5月 有期徒刑3月 犯 罪 日 期  109年10月10日 109年10月11日 109年9月26日 偵查（自訴）機關年度案號  臺灣臺中地方檢察署110年度偵字第6317號 臺灣臺中地方檢察署110年度偵字第12647號等 臺灣臺中地方檢察署109年度偵字第37321號 最 後事實審 法  院 臺灣臺中地方法院 臺灣臺中地方法院 臺灣臺中地方法院  案  號 110年度易字第715號 110年度易字第1722號 110年度訴字第223號  判決日期 110年5月12日 110年9月30日 110年10月13日 確 定判 決 法  院 臺灣臺中地方法院 臺灣臺中地方法院 臺灣臺中地方法院  案  號 110年度易字第715號 110年度易字第1722號 110年度訴字第223號  判  決 確定日期 110年6月21日 110年11月2日 111年1月12日 是否為得易科罰金、易服社會勞動之案件  否 是 是 備註  臺灣臺中地方檢察署110年度執字第9303號 臺灣臺中地方檢察署110年度執字第12952號 臺灣臺中地方檢察署111年度執字第3756號   編號1至4定應執行有期徒刑2年4月。臺灣臺中地方檢察署110年度執更字第3906號